臺灣臺南地方法院刑事判決
110年度訴字第729號
公  訴  人  臺灣臺南地方檢察署檢察官
被      告  張家明


選任辯護人  彭大勇律師
            林士龍律師
            郭栢浚律師
上列被告因違反毒品危害防制條例案件，經檢察官提起公訴（11
0年度偵字第9420號、110年度營偵字第1367號），本院判決如下
：
    主  文
乙○○犯販賣第三級毒品而混合二種以上之毒品罪，處有期徒刑參
年拾月；又意圖販賣而持有第三級毒品，處有期徒刑壹年拾月。
應執行有期徒刑肆年陸月。
扣案含有第三級毒品「4-甲基甲基卡西酮」之老佛爺頭像包裝毒
果汁包貳佰陸拾包（毛重共玖佰貳拾伍公克）及含有第三級毒品
「4-甲基甲基卡西酮」之膠原蛋白包裝毒果汁包壹佰玖拾柒包（
毛重共捌佰公克），均沒收；扣案蘋果廠牌iPhone XR黑色行動
電話(IMEI1：○○○○○○○○○○○○○○○號、IMEI2：○○○○○○○○○○○○○○○號)
壹支沒收。
    事  實
一、乙○○為下列行為：㈠明知「甲苯基乙基胺戊酮」、「硝甲西
    泮」、「3，4-亞甲基雙氧苯基乙基胺丁酮」均係毒品危害
    防制條例第2條第2項第3款所列管之第三級毒品，「硝西泮
    」係毒品危害防制條例第2條第2項第4款所列管之第四級毒
    品，依法均不得販賣。詎乙○○基於販賣第三級、混和第三級
    及第四級毒品之犯意，於民國109年11月27日18時許，以新
    臺幣(下同)25萬元之代價，在臺南市○○區○○0號，販賣含有
    第三級毒品「甲苯基乙基胺戊酮」、「硝甲西泮」成分之毒
    品果汁包483包、含有第三級毒品「3，4-亞甲基雙氧苯基乙
    基胺丁酮」、第四級毒品「硝西泮」成分之毒品果汁包1,48
    2包(上開毒品共1,965包，總毛重1萬9,275.06公克）與張凱
    評，嗣張凱評、劉克勤於109年11月28日18時4分許，與喬裝
    客人之員警李知○在臺北市中正區市民大道1段之國光客運站
    外交易毒品，於尚未交付毒品及收取買賣價金前，為警當場
    查獲而未遂，並扣得上開毒品，而查悉上情(張凱評、劉克
    勤涉犯毒品危害防制條例部分經臺灣臺北地方檢察署檢察官
    以109年度偵字第32272號提起公訴)。㈡明知「4-甲基甲基卡
    西酮」業經公告列為毒品危害防制條例第2條第2項第3款所
    定之第三級毒品，不得販賣、持有，竟基於意圖販賣而持有
    第三級毒品之犯意，於110年2、3月間，在○○市○區○○路000
    號之○○○○飲食館，向真實姓名、年籍均不詳之成年男子，以
    7萬5千元之代價，購得含有第三級毒品「4-甲基甲基卡西酮
    」之毒果汁包457包（毛重共1,700公克）而持有之。嗣經臺
    北市政府警察局刑事警察大隊員警於110年4月18日10時39分
    許，持臺灣臺南地方法院法官核發之搜索票，前往乙○○所在
    、位於臺南市○○區○○00號執行搜索，而扣得上開第三級毒品
    共457包，始悉上情。
二、案經臺北市政府警察局刑事警察大隊移送臺灣臺南地方檢察
    署檢察官偵查起訴。
    理  由
一、本判決以下所引用之具傳聞性質之證據，檢察官、被告及其
    選任辯護人於準備程序中均同意有證據能力，且於本案言詞
    辯論終結前，亦未爭執其證據能力，本院審酌前開證據之作
    成或取得之狀況，並無非法或不當取證之情事，且經本院於
    審判期日就上開證據依法進行調查、辯論，依刑事訴訟法第
    159條之5規定，認均具有證據能力。
二、訊據被告對上開事實均坦承不諱，並有下列證據足以證明：
  ㈠被告乙○○於司法警察調查中、偵訊中、本院訊問程序及準備
    程序中之自白。
　㈡證人張凱評於司法警察調查中、偵訊中之陳述。
　㈢卷附內政部警政署刑事警察局109年12月3日刑紋字第1098030
    962號鑑定書、內政部警政署刑事警察局109年12月9日刑鑑
    字第1098033547號鑑定書、臺北市政府警察局刑事警察大隊
    搜索扣押筆錄及扣押物品目錄表、現場照片4張(台南市○○區
    ○○00號)、內政部警政署刑事警察局110年7月9日刑鑑字第11
    00042860號鑑定書。
三、按毒品危害防制條例所規定之販賣毒品罪，雖未明示「營利
    之意圖」為其犯罪構成要件，然「販賣」一語，在文義解釋
    上當然已寓含有買賤賣貴，而從中取利之意思存在。且從商
    業交易原理與一般社會觀念而言，販賣行為在通常情形下，
    仍係以牟取利益為其活動之主要誘因與目的。又政府為杜絕
    毒品氾濫，毒害人民甚深，再三宣導民眾遠離毒品、媒體報
    導既深且廣，對於禁絕毒品之政策，應為大眾所熟悉。再政
    府對於查緝施用、轉讓及販賣毒品無不嚴格執行，且販賣毒
    品罪係重罪，若無利可圖，衡情一般持有毒品者，當不致輕
    易將持有之毒品交付他人。況販賣毒品乃違法行為，非可公
    然為之，且有其獨特之販售路線及管道，亦無公定之價格，
    復可任意增減其分裝之數量，而每次買賣之價量，亦可能隨
    時依市場貨源之供需情形、交易雙方之關係深淺、資力、對
    行情之認知、查緝是否嚴緊，及購買者被查獲時供述購買對
    象之可能性風險評估等諸般事由，而異其標準，非可一概而
    論，是販賣之利得，誠非固定，而縱使販賣之人從價差或量
    差中牟利方式雖異，其意圖營利之非法販賣行為仍屬同一。
    從而，舉凡有償交易，除足以反證其確係另基於某種非圖利
    本意之關係外，通常尚難因無法查悉其販入價格，做為是否
    高價賣出之比較，諉以無營利之意思而阻卻販賣犯行之追訴
    。本件倘被告未販售上開毒品從中牟利，自無平白費時、費
    力，且甘冒被查獲之風險交付毒品予證人張凱評之理，足見
    被告販賣含有第三級毒品「甲苯基乙基胺戊酮」、「硝甲西
    泮」成分之毒品果汁包483包、含有第三級毒品「3，4-亞甲
    基雙氧苯基乙基胺丁酮」、第四級毒品「硝甲西泮」成分之
    毒品果汁包時，可從中獲得金錢，其確有販賣第三級毒品及
    混合第三級、第四級毒品牟利之意圖，足堪認定。
四、論罪科刑：
  ㈠核被告就犯罪事實一㈠所為，係犯毒品危害防制條例第4條第3
    項販賣第三級毒品及第4條第3項、第4項、第9條第3項販賣
    混合第三級、第四級毒品罪；就犯罪事實一㈡所為，係犯毒
    品危害防制條例第5條第3項之意圖販賣而持有第三級毒品罪
    。被告就犯罪事實一㈠所犯之2罪名，係一行為同時觸犯數罪
    名，為想像競合犯，依刑法第55條規定，從一重之販賣混合
    第三級毒品罪處斷。被告販賣第三級毒品及意圖販賣而持有
    第三級毒品犯行，犯意各別，行為互殊，應分論併罰。
  ㈡按「犯第四條至第八條之罪於偵查及審判中均自白者，減輕
    其刑」，毒品危害防制條例第17條第2項定有明文。被告所
    犯上開違反毒品危害防制條例第4條第3項販賣第三級毒品罪
    以及毒品危害防制條例第5條第3項之意圖販賣而持有第三級
    毒品罪，被告於偵查及審理中均坦承犯行，均依同條例第17
    條第2項規定減輕其刑。
  ㈢爰審酌被告國中畢業之教育程度，智識正常，當知毒品對人
    體危害之鉅，猶不思警惕，僅因貪圖利益，即販賣含第三級
    毒品之毒果汁包以及混合第三級毒品與第四級毒品之毒果汁
    包供他人施用，又意圖販賣而持有含第三級毒品之毒果汁包
    ，戕害他人身體健康，且危害社會治安，行為殊有非當，惟
    念被告因貪圖金錢之利益，致罹刑章，販賣數量不少，及被
    告之素行、智識程度、家庭經濟狀況及犯罪後坦承犯行之態
    度等一切情狀，分別量處如主文所示之刑，並定其應執行刑
    ，以資懲儆。
  ㈣沒收：
    ⑴按「犯罪所得，屬於犯罪行為人者，沒收之」，刑法第38
      條之1第1項著有明文。被告販賣含第三級毒品之毒果汁包
      以及混合第三級毒品與第四級毒品之毒果汁包之價金，總
      金額固為250,000元，然依證人張凱評於警詢中供稱，是
      用250,000元向被告購買，要等交易完成後再將所得毒品
      款項給被告，故被告辯稱未實際取得價金，應屬事實。被
      告既未實際取得販賣毒品之價金，即無從依刑法第38條之
      1第1項規定宣告沒收。扣案之毒品果汁包457包，經送驗
      後，均檢出第三級毒品「4-甲基甲基卡西酮」成分，有上
      開內政部警政署刑事警察局110年7月9日刑鑑字第1100042
      860號鑑定書可稽，屬違禁物，不問屬於犯罪行為人與否
      ，依刑法第38條第1項規定，宣告沒收。
    ⑵扣案蘋果廠牌iPhone XR黑色行動電話(IMEI1：0000000000
      00000號、IMEI2：000000000000000號)為被告所有，且供
      販毒聯絡使用，惟先前用於與證人張凱評聯絡之行動電話
      門號0000000000號SIM卡，被告於知悉證人張凱評為警查
      獲後即予以丟棄，目前電話中所使用之行動電話門號0000
      000000號SIM卡為事後另行購置使用，與販毒無關等情，
      業據被告供承在卷，故扣案蘋果廠牌iPhone XR黑色行動
      電話自應依毒品危害防制條例第19條第1項規定，宣告沒
      收之。
據上論斷，應依刑事訴訟法第299條第1項前段、毒品危害防制條
例第4條第3項、第4項、第5條第3項、第9條第3項、第17條第2項
、第19條第1項，刑法第11條前段、第55條、第51條第5款、第38
條第1項，判決如主文。
本案經檢察官白覲毓提起公訴，檢察官甲○○到庭執行職務。
中　　華　　民　　國   110    年    11     月    2    日
                    刑事第六庭  審判長法  官  高如宜

                                      法  官  陳鈺雯

                                      法  官  鄭銘仁
以上正本證明與原本無異。
如不服本判決應於收受本判後20日內向本院提出上訴書狀，並應
敘述具體理由。其未敘述上訴理由者，應於上訴期間屆滿後20日
內向本院補提理由書狀（均須按他造當事人之人數附繕本）「切
勿逕送上級法院」。
                                      書記官  陳姝妤
中　　華　　民　　國　　110 　年　　11　　月　　3 　　日
附錄本案論罪科刑法條：
毒品危害防制條例第4條
製造、運輸、販賣第一級毒品者，處死刑或無期徒刑；處無期徒
刑者，得併科新臺幣 2 千萬元以下罰金。
製造、運輸、販賣第二級毒品者，處無期徒刑或 7 年以上有期
徒刑，得併科新臺幣 1 千萬元以下罰金。
製造、運輸、販賣第三級毒品者，處 7 年以上有期徒刑，得併
科新臺幣 7 百萬元以下罰金。
製造、運輸、販賣第四級毒品者，處 5 年以上 12 年以下有期
徒刑，得併科新臺幣 3 百萬元以下罰金。
製造、運輸、販賣專供製造或施用毒品之器具者，處 1 年以上
7 年以下有期徒刑，得併科新臺幣 1 百萬元以下罰金。
前五項之未遂犯罰之。
毒品危害防制條例第5條
意圖販賣而持有第一級毒品者，處無期徒刑或10年以上有期徒刑
，得併科新臺幣7百萬元以下罰金。
意圖販賣而持有第二級毒品者，處5年以上有期徒刑，得併科新
臺幣5百萬元以下罰金。
意圖販賣而持有第三級毒品者，處3年以上10年以下有期徒刑，
得併科新臺幣3百萬元以下罰金。
意圖販賣而持有第四級毒品或專供製造、施用毒品之器具者，處
1年以上7年以下有期徒刑，得併科新臺幣1百萬元以下罰金。
毒品危害防制條例第9條
成年人對未成年人販賣毒品或犯前三條之罪者，依各該條項規定
加重其刑至二分之一。
明知為懷胎婦女而對之販賣毒品或犯前三條之罪者，亦同。
犯前五條之罪而混合二種以上之毒品者，適用其中最高級別毒品
之法定刑，並加重其刑至二分之一。